【裁判字號】    96,易,3446
【裁判日期】    970328
【裁判案由】    業務侵占
【裁判全文】
臺灣高雄地方法院刑事判決              96年度易字第3446號
公  訴  人  臺灣高雄地方法院檢察署檢察官
被      告  丙○○
上列被告因業務侵占案件，經檢察官提起公訴（96年度偵字第26
099號），本院以簡式審判程序審理，判決如下：
    主  文
丙○○犯業務侵占罪，處有期徒刑拾月，減為有期徒刑伍月，如
易科罰金，以新臺幣壹仟元折算壹日。
    事  實
一、丙○○為「鴻達不動產有限公司」之經紀營業員，受乙○○
    及洪素卿委託代為銷售其二人共有之房地1 筆（基地位在高
    雄市○○區○○段三小段第549 之1 地號、面積465 平方公
    尺、權利範圍1 萬分之249 ；其上建物之門牌號碼為高雄市
    鼓山區○○路106 巷6 弄5 號2 樓。二人應有部分各2 分之
    1 ），為從事業務之人。復於民國96年3 月27日，受乙○○
    委託代為收取上開房地買受人饒子筠所交付之尾款中，依乙
    ○○應有部分比例計算應分得之金額即新台幣（下同）57萬
    3,065 元後（洪素卿部分則經親自收取），竟意圖為自己不
    法之所有，以變易持有為所有之業務侵占犯意，未依約定將
    其業務上持有之前開款項匯入乙○○指定之帳戶，而全數侵
    占入己並花用殆盡。嗣經乙○○催討未果，始悉上情。
二、案經乙○○訴請臺灣高雄地方法院檢察署檢察官偵查起訴。
    理  由
一、本件被告丙○○所犯刑法第336 條第2 項之業務侵占罪，屬
    死刑、無期徒刑、最輕本刑為3 年以上有期徒刑以外之罪，
    其於本院審理中，就被訴事實為有罪之陳述，經本院告以簡
    式審判程序之旨，並聽取檢察官及被告之意見後，依刑事訴
    訟法第273 條之1 第1 項規定，裁定本件進行簡式審判程序
    ，合先敘明。
二、前揭事實，業據被告丙○○於本院審理中坦承不諱（本院卷
    第121 頁），且經證人即告訴人乙○○於本院審理中證述綦
    詳，並有上開土地及建物登記謄本、鴻達不動產委託銷售契
    約書、被告簽具之和解契約書各1 份及被告簽發之本票1 紙
    在卷可稽（他字卷第5-15頁）。被告自白既有前開卷證可資
    佐證，自堪採信。本件事證明確，被告犯行均堪認定，應予
    依法論科。
三、核被告丙○○所為，係犯刑法第336 條第2 項之業務侵占罪
    。爰審酌被告曾因詐欺案件經判處徒刑確定，素行不佳，且
    身為不動產有限公司之經紀營業員，不思忠實為委託人經手
    款項，竟因貪念而侵占告訴人出售房地之尾款，價值觀念偏
    差，侵占金額達57萬餘元，造成告訴人財產損失非輕，犯罪
    所生危害非微，屢經告訴人催討，迄未返還，於偵查及本院
    準備程序中猶一再辯稱已事先得告訴人同意借款，否認侵占
    犯行，至本院審理中雖坦承犯罪，仍未能與告訴人達成和解
    ，返還侵占款項，告訴人更請求重判，犯罪後態度難謂良好
    等一切情狀，量處如主文前段所示之刑，以資儆懲。
四、末查，被告本件犯罪時間96年3 月27日，尚在中華民國九十
    六年罪犯減刑條例所定96年4 月24日期限以前，所犯罪名合
    於減刑要件，應就所犯上開之罪，減其宣告刑2 分之1 ，即
    減為如主文後段所示之刑，並依本件犯罪情節及被告之經濟
    狀況，諭知易科罰金之折算標準。
據上論斷，應依刑事訴訟法第273 條之1 第1 項、第299 條第1
項前段，刑法第336 條第2 項、第41條第1 項前段，刑法施行法
第1 條之1 ，中華民國九十六年罪犯減刑條例第2 條第1 項第2
款、第7 條、第9 條，判決如主文。
本案經檢察官甲○○到庭執行職務。
中    華    民    國    97    年    3     月    28    日
                  刑事第六庭    審判長法  官  曾逸誠
                                      法  官  王  琁
                                      法  官  林柏壽
以上正本證明與原本無異。
如不服本判決應於收受本判決後10日內向本院提出上訴書狀，並
應敘述具體理由，如未敘述上訴理由者，應於上訴期間屆滿後20
日內補提理由書狀於本院（均須按他造當事人之人數附繕本）「
切勿逕送上級法院」。
中    華    民    國    97    年    3     月    28    日
                                      書記官  林國龍
附錄本案論罪科刑法條：
中華民國刑法第336 條第2 項
對於業務上所持有之物，犯前條第1 項之罪者，處6 月以上5 年
以下有期徒刑，得併科3 千元以下罰金。


司法院資訊處製作；財團法人民間司法改革基金會備份。
